# Flora JULIE

## **Profil**

Agent de sécurité depuis 7 ans.

J'ai un fort désir de me reconvertir en tant que Développeuse Web. J'ai effectué une formation de Fullstack qui a duré 3 mois avec l'organisme "The Hacking Project".

Et cela m'a fortement passionné.

# **Expériences**

Mai 2016

Agent de sécurité • Accueil sécuritaire • Fiducial Private Security

Novembre 2015 - Décembre 2015

Agent de sécurité • GPS Sécurité

Mai 2015 - Mai 2015

Agent de sécurité • DS Sécurité

Mars 2014 - Septembre 2014

Agente polyvalente • Le Bel-Automne (maison de retraite)

Octobre 2013 - Novembre 2013

Agente contractuelle • DRFIP

Avril 2012 - Octobre 2012

Employée administrative • CNAV

Répondre aux appels, répondre aux courriels et parler avec les clients en personne.

Traité divers documents et saisi des informations dans des bases de données.

### **Formations**

The Hacking Project, Paris (75)

Fullstack

Isig Point Bleu, Paris (75)

CQP APS

Lycée Evarist Galois, Beaumont-sur-oise (95)

Baccalauréat professionnel des métiers de la comptabilité

# Contact

- 95340 PERSAN
- 06.74.08.76.16
- flora.julie88@gmail.com
- linkedin.com/in/flora-julie-5a237a20b

# **Compétences**

- Esprit d'équipe
- Administration de bureau
- Connaissance des outils bureautiques (Word, Excel, PowerPoint)
- Rigueur et organisation
- Gestion du temps
- HTML / CSS
- JavaScript
- GitHub
- Git
- RUBY
- Visual Studio Code